臺灣臺北地方法院交通事件裁定　　　　94年度交聲字第1210號
原處分機關　　臺北市交通事件裁決所
異　議　人
即受處分人　　甲○○
上列異議人因違反交通管理處罰條例案件，對於臺北市交通事件
裁決所民國九十四年十一月十一日所為之處分（原處分案號：北
市裁二字第裁二二－ＡＥＢ一０三九九八號）聲明異議，本院裁
定如下：
  主  文
異議駁回。
  理  由
一、按行車時汽車駕駛人及前座乘客均應繫妥安全帶，道路交通
    安全規則第八十九條第一項第五款定有明文，又按汽車行駛
    於道路上，其汽車駕駛人或前座乘客未繫安全帶者，處駕駛
    人新臺幣（下同）一千五百元罰鍰，道路交通管理處罰條例
    第三十一條第一項前段定有明文。
二、本件異議人即受處分人甲○○於民國（下同）九十四年十月
    十三日十一時五十分許，駕駛車號三二三０－ＥＣ號自用小
    客車，沿臺北市○○路○段行駛，行經承德路七段、實踐路
    口右轉實踐路時，因未依規定繫上安全帶，為臺北市政府警
    察局北投分局石牌派出所執行勤務之員警王耀慶、謝財福發
    覺，以其有違反前揭道路交通管理處罰條例第三十一條第一
    項規定之行為攔停掣發臺北市政府警察局舉發違反道路交通
    管理事件單（北市警交大字第ＡＥＢ一０三九九八號）舉發
    之。嗣受處分人向原處分機關提出申訴，經原處分機關函請
    舉發單位調查結果，仍認受處分人有前開違規行為，原處分
    機關乃依上開道路交通管理處罰條例第三十一條第一項、違
    反道路交通管理事件統一裁罰基準及處理規則第四十三條、
    第四十四條、第六十一條及違反道路交通管理事件統一裁罰
    基準表之規定，於九十四年十一月十一日裁處受處分人罰鍰
    一千五百元。
三、聲明異議意旨略以：(一)短短二秒內，何況當時我腰前還帶著
    旅行腰包，當場已告知警員短時間根本無法從容扣上安全帶
    ，光是開車前要扣安全帶都要試二、三次，何況在行進間；
    (二)警員看的很清楚，當我搖下車窗時，確實是扣著安全帶的
    ；(三)自家附近巷口有可能疏忽忘了扣，但本人才從高速公路
    下來要去淡水，卻不扣安全帶，拿我生命開玩笑合理嗎？(四)
    沒有拍照舉證，只憑眼見，透過車窗玻璃反光，難道警員不
    會看走眼？(五)我願意接受測謊等，云云主張其未違規。
四、經查：受處分人在前開時、地駕駛前揭自用小貨車未繫安全
    帶之違規事實，業據證人即舉發員警王耀慶於本院九十四年
    十二月九日調查時，以具結擔保其供述之真實性，證稱：「
    （問：【提示卷內之舉發通知單】這張紅單是否你所開？）
    是的」、「（問：請描述這張鴻單的開立的經過？）當時我
    與另一個同事在實踐街口靠近承德路七段執勤，距離路口三
    、四十公尺左右，就看到受處分人從承德路口要右轉實踐街
    就開進去實踐街，當時發現他沒有繫安全帶，我就把他攔下
    來，當時受處分人表示不服，說他有繫安全帶。」、「（問
    ：你的角度你有親眼看到受處分人轉過來時未繫安全帶？）
    對，我們發現的時候，他是沒有繫的，後來我們攔檢他的車
    子，他車子超過我們才停下來，我們就走過去發現當時他就
    已經繫上安全帶了。」等語明確（本院當日筆錄參照）。按
    證人王耀慶乃為原處分機關所認定受處分人有前開違規行為
    之原證人，其並到庭在本院法官面前以言詞供述受處分人有
    前開違規事實，本院由其上開供述已得有受處分人確有上開
    違規行為之心證，且於本件卷存證據資料內並無任何積極證
    據足以證明證人上開供述係屬虛偽，亦無有足以令人顯信證
    人王耀慶其供述為不可採之品性證據或前科證據存在，本院
    自不得僅以證人王耀慶為本件開單告發受處分人之員警而全
    盤抹煞其所具有之原證人資格，且交通警察掣單舉發違反道
    路交通管理處罰條例所列之違規事實，本質上為行政處分，
    係公務員基於職務上之權力，依法就特定之具體事件所為之
    具公法上效果之單方面行政行為，基於公務員為公法上行為
    具有公信力之原則，該行政行為當可被推定為真正，其據以
    依法處分之事實認定亦為正確無誤。是證人王耀慶已證述明
    確當天確實看清楚受處分人之車號及受處分人違規之情況，
    足見受處分人前開所辯，顯不足採。至有無拍照，僅係舉發
    違規之證據之一，非必須以拍照為舉發違規惟一之依據，故
    受處分人認以沒有拍照即認舉發有誤，自屬誤會。本件事證
    已臻明確，受處分人之上揭違規行為堪以認定。
五、綜上所述，受處分人確有在前揭時、地駕駛上開自用小客車
    未繫安全帶之違規行為。從而，原處分機關依前開道路交通
    管理處罰條例第三十一條第一項、違反道路交通管理事件統
    一裁罰基準及處理規則第四十三條、第四十四條、第六十一
    條及違反道路交通管理事件統一裁罰基準表之規定，裁處受
    處分人罰鍰一千五百元，核無違誤，本件異議為無理由，應
    予駁回。
據上論斷，應依道路交通案件處理辦法第十九條，裁定如主文。
中　　華　　民　　國　　94　　年　　12　　月　　19　　日
　　　　　　　　　　交通法庭　法　官　官信成
以上正本證明與原本無異。
如不服本裁定，應於送達後5日內，向本院提出抗告狀。
　　　　　　　　　　　　    　書記官　陳靜君
中　　華　　民　　國　　94　　年　　12　　月　　21　　日
